臺灣桃園地方法院民事簡易判決
111年度桃簡字第40號
原      告  林庭吟  
被      告  林春蓮  

訴訟代理人  劉宇浩  
上列當事人間請求損害賠償事件，本院於民國111年8月31日言詞
辯論終結，判決如下：
    主    文
一、原告之訴駁回。
二、訴訟費用由原告負擔。
    事實及理由
一、原告主張：原告於民國109年8月5日上午8時30分許，騎乘車
    牌號碼000-0000號普通重型機車（下稱系爭機車），行經桃
    園市○○區○○路00號前時，遭被告駕駛車牌號碼0000-00號自
    用小客車（下稱系爭汽車）自後碰撞，致原告受有臉部多處
    擦傷、右側手部擦傷、雙側膝部擦傷、左側踝部擦傷、左大
    腿挫傷及頸部挫傷等傷勢，並受有精神慰撫金新臺幣（下同
    ）300,000元之損害，爰依民法侵權行為之法律關係提起本
    件訴訟，請求損害賠償等語，並聲明：被告應給付原告300,
    000元，及自起訴狀繕本送達翌日起至清償日止，按週年利
    率5 ％計算之利息。
二、被告則以：被告當天駕車並無任何過失之處等語，資為抗辯
    。並聲明：原告之訴駁回。
三、本院得心證之理由：
  ㈠原告於上開時間，騎乘系爭機車行經桃園市○○區○○路00號前
    時，與被告駕駛之系爭汽車發生碰撞，致原告受有臉部多處
    擦傷、右側手部擦傷、雙側膝部擦傷、左側踝部擦傷、左大
    腿挫傷及頸部挫傷等傷勢乙情，有沙爾德聖保祿修女會醫療
    財團法人聖保祿醫院診斷證明書、檢查同意書、報告單、道
    路交通事故現場圖、調查報告表㈠、㈡、談話紀錄及現場監視
    錄影畫面光碟暨現場照片、傷勢照片等（見本院卷第6至16
    頁、第21至30頁、第51至59頁、第62至63頁，證物袋）在卷
    可稽，是此部分之事實，首堪認定。
　㈡按當事人主張有利於己之事實者，就其事實有舉證之責任。
    但法律別有規定，或依其情形顯失公平者，不在此限，民事
    訴訟法第277 條定有明文。又民事訴訟如係由原告主張權利
    者，應先由原告負舉證之責，若原告先不能舉證，以證實自
    己主張之事實為真實，則被告就其抗辯事實即令不能舉證，
    或其所舉證據尚有疵累，亦應駁回原告之請求。次按因故意
    或過失，不法侵害他人之權利者，負損害賠償責任，民法第
    184 條第1 項前段定有明文，而此條文所指侵權行為之成立
    ，須具備：①有加害行為。②有故意或過失。③加害行為須具
    不法性。④侵害他人之權利。⑤侵害行為與損害之間須有因果
    關係之要件。是主張有侵權行為發生之被害人即須就上開各
    項要件負舉證責任。原告主張被告於上開時、地駕駛系爭汽
    車自後碰撞系爭機車，致其受有前開傷勢，因而認被告駕車
    行為有過失存在，然為被告所否認，揆諸上開規定，自應由
    原告就被告駕車行為有過失乙事，負舉證之責。
　㈢又機車變換車道時，應讓直行車先行，並注意安全距離，道
    路交通安全規則第99條第1項第3款定有明文。經查，原告雖
    主張其當時為閃避右邊之車輛而向左行駛，被告沒有及時反
    應而駕駛系爭汽車自後碰撞系爭機車等語（見本院卷第4頁
    背面、第85頁），然經本院勘驗現場監視錄影畫面之結果分
    別略以：㈠於影片時間00：00秒許，一輛車號不詳之廂型車
    自畫面左方之內側車道往右上方之外線車道偏駛，並欲臨時
    停車在路旁而佔據外線車道，後於影片時間00：07秒許，系
    爭機車自畫面左下方往右上方行駛，而當時系爭機車位置在
    內外車道之中線處，並往左偏行，嗣於影片時間00：08秒許
    ，系爭汽車自畫面左下方出現而行駛在內側車道，此時系爭
    機車之中後半段在系爭汽車之右前輪胎處，而於影片時間00
    ：08秒許，系爭機車與系爭汽車之右側車身發生擦撞，並於
    影片時間00：09秒許，原告人車倒地；㈡另於影片時間00：0
    6秒許，系爭機車在外側車道靠近中線處，此時系爭機車前
    方有一輛車輛欲右偏停靠，而系爭汽車則在系爭機車左後方
    之內線車道向前行駛，後於影片時間00：11秒許，系爭機車
    自外側車道向左偏駛，此時系爭汽車已經在系爭機車之左後
    方處，嗣於影片時間00：14秒許，兩車發生碰撞乙情，有現
    場監視錄影畫面光碟及本院111年8月31日勘驗筆錄（見本院
    卷第84頁背面，證物袋）附卷可憑，足見原告騎乘系爭機車
    行經上開事故地點時，係為閃避外側車道之臨停車輛而自外
    側車道向內側車道偏駛，惟其變換車道時疏未注意原告駕駛
    之系爭汽車已自左後方之內側車道行駛而來，致系爭機車與
    系爭汽車之右側車身碰撞而釀成本件交通事故，自難認被告
    就此有何故意或過失存在。
　㈣而本件交通事故經原告聲請送行車事故鑑定後，認原告騎乘
    系爭機車行經前開事故地點時，因閃避同向外側車道上減速
    並欲併排停車之不詳車輛，而向左偏變換車道至內側車道時
    ，疏未禮讓左側之直行車先行，為肇事原因；被告則無肇事
    因素等節，有桃園市政府車輛行車事故鑑定會111年7月5日
    桃交鑑字第1110004782號函暨桃市鑑0000000號鑑定意見書
    （見本院卷第76至78頁）附卷可佐，大致同本院上開認定，
    益徵被告駕車行為並無過失存在。此外，原告復未能舉其他
    事證以明被告就本件交通事故之發生有何故意或過失，是原
    告請求被告就本件交通事故負侵權行為損害賠償之責，即難
    認有據。
四、從而，原告依民法侵權行為之法律關係，請求被告給付300,
    000元，及自起訴狀繕本送達翌日起至清償日止，按週年利
    率5 ％計算之利息，為無理由，應予駁回。
五、訴訟費用負擔之依據：民事訴訟法第78條。　　
中　　華　　民　　國　　111 　年　　9 　　月　　23　　日
                  桃園簡易庭  法  官  顏嘉漢
以上為正本係照原本作成。
如不服本判決，應於送達後20日內，向本院提出上訴狀並表明上
訴理由，如於本判決宣示後送達前提起上訴者，應於判決送達後
20日內補提上訴理由書（須附繕本）。
如委任律師提起上訴者，應一併繳納上訴審裁判費。   
中　　華　　民　　國　　111 　年　　9 　　月　　23　　日
                              書記官  楊上毅